【裁判字號】    88,上訴,2632
【裁判日期】    890131
【裁判案由】    毒品危害防制條例
【裁判全文】
臺灣高等法院臺中分院刑事判決                  八十八年度上訴字第二六三二號
    上  訴  人
    即  被  告  乙○○
    指定辯護人  本院公設辯護人戊○○
右上訴人因違反毒品危害條例案件，不服臺灣南投地方法院八十八年度訴字第二八○
號中華民國八十八年十一月八日第一審判決（起訴案號：臺灣南投地方法院檢察署八
十八年度偵字第六二六號），提起上訴，本院判決如左：
      主  文
原判決撤銷。
乙○○連續販賣第二級毒品，處有期徒刑柒年貳月；所得新台幣陸仟元沒收，如全部
或一部不能沒收時，以其財產抵償之。又轉讓第二級毒品，處有期徒刑柒月。主刑部
分應執行有期徒刑柒年陸月。
      事  實
一、乙○○基於概括之犯意，先於民國八十七年六、七月間某日，在南投縣南投市○○路○段六一○巷六號住處，以新台幣（下同）一千元之價格，販賣第二級毒品
    安非他命一小包予丙○○，又於八十七年十月至十一月間，在南投縣吉利路三六
    ○號丁○○住處，各以新台幣二千及三千元之價格販賣安非他命二次，每次各一
    小包予丁○○。復另行起意，於八十七年十二月間，在南投縣南投市○○路○段
    六一○巷六號住處，轉讓第二級毒品安非他命一包予吳東烈吸食。嗣於八十八年
    一月十四日為警持檢察官核發之搜索票至吳東烈住處查獲吳東烈施用毒品案，同
    月十五日在丙○○住處查獲丙○○及丁○○，該二人於同月二十一日主動到警局
    說明，始查知上情。
二、案經南投縣警察局南投分局報請臺灣南投地方法院檢察署檢察官偵查起訴。
      理  由
一、訊據上訴人即被告乙○○（以下簡稱被告）就轉讓安非他命與吳東烈之犯行固坦
    承不諱，惟矢口否認有販賣安他命之行為，辯稱：與丁○○、丙○○都是朋友，
    伊於八十七年六月間雖曾拿安非他命予丙○○，但並沒有收錢，至丁○○部分，
    伊未曾拿安非他命給丁○○，亦無販賣，而伊所有之安非他命反係向丁○○所購
    買云云。
二、惟查：
(一)吳東烈確曾於八十七年十二月間，至被告南投縣南投市○○路○段六一○巷六號
    住處，無償向被告拿取一次安非他命之事實，業據證人吳東烈於偵查及原審中證
    述屬實（見偵查卷第一五九頁背面，原審卷第三十四頁正、背面），核與被告於
    本院調查中供述之情節相符（見本院卷第二十八頁正面），而吳東烈經警查獲採
    其尿液送檢驗結果，確檢測出甲基安非他命之反應，亦有南投縣衛生局尿液檢驗
    單一份附卷可證，是被告有轉讓安非他命予吳東烈之犯行，應堪認定。
(二)又證人丁○○於偵查中證稱：「只向他（指被告）買過二次（指安非他命），是
    八十七年十月或十一月間晚上，因他居住地方不一定，他都會來找我，四處亂住
    ，碰到他是在路上．．．一次買三千元，另一次買二千元，當場拿現金給阿陽（
    即被告），每次都買一包安非他命．．．是在路上遇到他，就直接問他有沒有貨
    ，他說有，晚上他就送安非他命到我家，錢是他拿貨來交給他等語（同上偵查卷
    第一五八背面、第一五九頁正面），而於原審時亦證稱：「於八十七年十月、十
    一月時，由乙○○拿到我住處賣給我，共買過二次，每次二千多至三千元」在卷
    。而證人丙○○於原審亦證稱：「與乙○○認識，係朋友關係，在八十七年六、
    七月間曾在乙○○南投市○○路○段六一○巷六號住處，向乙○○買過一次安非
    他命，一千元一小包」等語在卷（見原審卷第三十五頁背面、第三十六頁正面）
    。按供出毒品之來源者，依毒品危害防制條例第十七條之規定雖可獲得減刑，惟
    縱觀全卷，丁○○、丙○○經警查獲，迄偵查及原審中並無任何機關告知渠等供
    出毒品來源可獲得減刑，是丁○○、丙○○之上述供述，應非為獲得減刑而為不
    實之指訴，況彼等與被告係認識一年以上之朋友（此業據被告於原審中供明在卷
    ，見原審卷第五十四頁背面），又係在不同時、地向被告購買，而分別出於自由
    意志所為之供述，衡情應無設詞誣陷之可能，是渠等上述所言應堪採信。被告所
    辯要屬事後卸責之詞，不足採信，其有販賣第二級毒品之犯行應堪認定。
(三)至被告於本院中雖聲請傳訊丁○○、丙○○到庭對質，惟查丁○○、丙○○於原
    審就如何向被告購買安非他命，業已供述明確，本件事證已臻明確，實無再度傳
    訊之必要，併此敘明。
三、核被告販賣第二級毒品安非他命予丁○○、丙○○所為，係犯毒品危害防制條例
    第四條第二項之販賣第二級毒品罪。其又無償提供第二級毒品安非他命予吳東烈
    吸用，所為係犯毒品危害防制條例第八條第二項之轉讓第二級毒品罪。被告販賣
    及轉讓第二級毒品前之持有第二級毒品安非他命之低度行為，應為販賣及轉讓第
    二級毒品之高度行為所吸收，不另論罪。又被告前後三次販賣毒品之行為，時間
    緊接，犯罪構成要件相同，顯係基於概括之犯意反覆為之，為連續犯，應依刑法
    第五十六條之規定以一罪論，並加重其刑。所犯販賣與轉讓第二級毒品二罪間，
    犯意各別，行為互異，應予分論併罰。原審以被告罪證明確，予以論罪科刑，固
    非無見。惟按從刑之宣告應隨主刑為之，上述六千元係被告販賣第二級毒品所得
    ，原審宣告沒收該六千元時，未隨販賣第二級毒品之主刑後為之，似有未合；另
    於理由欄中論未論述販賣及轉讓第二級毒品前之持有毒品之低度行為，應為販賣
    及轉讓第二級毒品之高度行為所吸收，亦有疏漏。被告上訴意旨否認犯罪雖無理
    由，但原判決既有上述可議之處，即屬無可維持，自應由本院予以撤銷改判。爰
    審酌被告犯罪之動機、目的、手段、販賣安非他命之次數僅有三次、對國民健康
    所生危害、犯罪後坦承轉讓毒品部分犯行等一切情狀，分別量處如主文所示之刑
    ，並定其應執行之刑。又本件被告販賣第二級毒品安非他命予丁○○二次、丙○○一次所得金錢共六千元，應依毒品危害防制條例第十九條第一項之規定宣告沒
    收，如全部或一部不能沒收時，以其財產抵償之。
據上論結，應依刑事訴訟法第三百六十九條第一項前段、第三百六十四條、第二百九
十九條第一項前段，毒品危害防制條例第四條第二項、第八條第二項、第十九條第一
項，刑法第十一條、第五十六條、第五十一條第五款，判決如主文。
本案經檢察官甲○○到庭執行職務。
中      華      民      國    八十九      年      一      月  三十一    日
                                  臺灣高等法院臺中分院刑事第十庭
                                        審判長法  官  黃  永  泉
                                              法  官  蕭  廣  政
                                              法  官  蔡  名  曜
右正本證明與原本無異。
如不服本判決應於收受送達後十日內向本院提出上訴書狀，其未述上訴之理由者並
得於提起上訴後十日內向本院補提理由書（均須按他造當事人之人數附繕本）。
                                              書記官  陳  信  和
中      華      民      國    八十九      年      二      月      一    日
附錄本案論罪科刑法條全文
毒品危害防制條例第四條第二項：
製造、運輸、販賣第二級毒品者，處無期徒刑或七年以上有期徒刑，得併科新臺幣七
百萬元以下罰金。
毒品危害防制條例第八條第二項
轉讓第二級毒品者，處六月以上五年以下有期徒刑，得併科新臺幣七十萬元以下罰金
。
                                                                        Ａ


司法院資訊處製作；財團法人民間司法改革基金會備份。
